臺灣雲林地方法院刑事判決
111年度交訴字第49號
公  訴  人  臺灣雲林地方檢察署檢察官
被      告  何明河



上列被告因公共危險等案件，經檢察官提起公訴（110年度偵字
第9497號），被告於準備程序中就被訴事實為有罪之陳述，經告
知簡式審判程序之旨，並聽取當事人之意見後，本院合議庭裁定
由受命法官獨任進行簡式審判程序，並判決如下：
    主    文
何明河犯肇事致人傷害逃逸罪，處有期徒刑陸月，如易科罰金，
以新臺幣壹仟元折算壹日。緩刑貳年，緩刑期間付保護管束，並
應接受法治教育課程貳場次。
    犯罪事實
一、何明河於民國110年11月27日17時20分許，駕駛車牌號碼00-
    0000號自小客貨車，沿雲林縣○○鄉○○村○○000號右側道路由
    西往東方向行駛，其本應注意駕駛汽車行經道路中央未劃設
    分向線路段，應靠右行駛且不得超速行駛，而依當時天氣晴
    、暮光、柏油路線乾燥、無缺陷、視距良好等情，並無不能
    注意之情事，竟疏未注意，未靠右且超速行駛，適有趙景笙
    騎乘車牌號碼000-0000號普通重型機車，沿上開道路由東向
    西方向行駛，亦未靠右且嚴重超速行駛，兩車閃避不及發生
    碰撞，致趙景笙受有左手第五指近端指骨開放性骨折、左手
    第五指中段指骨骨折等傷害（涉犯過失傷害罪部分，由法院
    另為公訴不受理判決）。詎何明河知悉趙景笙已因交通事故
    受有傷害，竟未施加援助或救護，亦未報警、留下姓名或聯
    絡方式等個人資料，復未停留於現場等候員警處理，即基於
    肇事逃逸之犯意，逕自駕駛上開車輛離開現場而逃逸。嗣經
    警調閱周遭監視器影像後，循線查獲上情。
二、案經趙景笙訴由雲林縣警察局虎尾分局報告臺灣雲林地方檢
    察署檢察官偵查起訴。
    理    由
壹、程序部分：
    被告何明河所犯之罪，非死刑、無期徒刑、最輕本刑為3年
    以上有期徒刑之罪，其於準備程序中就前揭被訴事實為有罪
    之陳述，經告知簡式審判程序之旨，並聽取其與公訴人之意
    見後，本院合議庭認無不得或不宜改依簡式審判程序進行之
    情事，依刑事訴訟法第273條之1第1項規定，裁定由受命法
    官獨任進行簡式審判程序，是本案之證據調查，依刑事訴訟
    法第273條之2規定，不受同法第159條第1項、第161條之2、
    第161條之3、第163條之1及第164條至第170條規定之限制，
    合先敘明。
貳、實體部分：
一、認定犯罪事實所憑之證據及理由：
　　上開犯罪事實，業據被告於本院審理中坦承不諱（本院卷第
    70頁），核與證人即告訴人趙景笙於警詢、偵訊之指述相符
    （警卷第9頁至第10頁、偵卷第13頁至第17頁），並有雲林
    縣警察局虎尾分局道路交通事故現場圖、道路交通事故調查
    報告表㈠、㈡、車輛詳細資料報表、現場監視器影像翻拍照片
    及道路交通事故照片10張、中國醫藥大學北港附設醫院診斷
    證明書1紙、交通部公路總局嘉義區監理所111年3月22日嘉
    監鑑字第1110000136號函暨所附交通部公路總局嘉義區監理
    所嘉雲區車輛行車事故鑑定會嘉雲區0000000案鑑定意見書
    在卷可稽（警卷第15頁至第33頁、偵卷第31頁至第34頁），
    足認被告上開任意性之自白與事實相符，本案事證明確，被
    告犯行洵堪認定，應依法論科。
二、論罪科刑：
　㈠核被告所為，係犯刑法第185條之4第1項前段之肇事致人傷害
    逃逸罪。
　㈡爰以行為人之責任為基礎，審酌被告駕駛上開車輛肇生前述
    交通事故，致告訴人受有前揭傷勢後，不顧告訴人安危，未
    報警、協助救護、留存個人聯絡資訊或留待員警前來交通事
    故現場為必要之處理，旋即逃逸，殊為不該；惟念其犯後已
    坦承犯行，復與告訴人達成調解，有本院調解筆錄為憑（見
    本院卷第59頁），併參酌被告之動機、目的、駕車肇事後逃
    逸所造成之危險程度、素行，暨其於本院審理時自陳之智識
    程度、職業、生活及家庭經濟狀況（見本院卷第71頁、第72
    頁）等一切情狀，量處如主文所示之刑，並諭知易科罰金之
    折算標準。
　㈢被告未曾因故意犯罪受有期徒刑以上刑之宣告，有臺灣高等
    法院被告前案紀錄表在卷可參，其因一時失慮，致罹刑典，
    經此偵審程序及刑之宣告，當知警惕，諒無再犯之虞，且已
    獲告訴人之原諒等情，本院認被告所受宣告之刑，以暫不執
    行為適當，爰依刑法第74條第1項第1款之規定，宣告緩刑2
    年，以啟自新。另為確保被告得以於本案中習得尊重法治觀
    念，並促使其日後重視法律規範秩序，認除前開緩刑宣告外
    ，亦應課予被告預防再犯所為之必要命令，爰依刑法第74條
    第2項第8款規定，諭知被告應接受法治教育課程2場次，併
    依刑法第93條第1項第2款規定，諭知被告應於緩刑期間付保
    護管束，冀使被告能於法治教育過程及保護管束期間，建立
    正確法紀觀念及防止再犯。如被告未遵循本院諭知之上開緩
    刑期間所定負擔，且情節重大者，足認原宣告之緩刑難收其
    預期效果，而有執行刑罰之必要者，檢察官得依同法第75條
    之1第1項第4款規定，聲請撤銷本件緩刑之宣告，附此說明
    。
據上論斷，依刑事訴訟法第273條之1第1項、第299條第1項前段
，判決如主文。
本案經檢察官李松諺提起公訴，檢察官蕭仕庸到庭執行職務。
中　　華　　民　　國　　111 　年　　7 　　月　　15　　日
                  刑事第一庭  法  官  簡鈺昕
以上正本證明與原本無異。　　　　　　　　　
如不服本判決應於收受判決後20日內向本院提出上訴書狀，並應
敘述具體理由；其未敘述上訴理由者，應於上訴期間屆滿後20日
內向本院補提理由書（均須按他造當事人之人數附繕本）。「切
勿逕送上級法院」。
                              書記官  林芳宜
中　　華　　民　　國　　111 　年　　7 　　月　　15　　日
附錄本案論罪科刑法條全文：
中華民國刑法第185條之4
駕駛動力交通工具發生交通事故，致人傷害而逃逸者，處6月以
上5年以下有期徒刑；致人於死或重傷而逃逸者，處1年以上7年
以下有期徒刑。
犯前項之罪，駕駛人於發生交通事故致人死傷係無過失者，減輕
或免除其刑。